【裁判字號】    97,訴,3468
【裁判日期】    970930
【裁判案由】    毒品危害防制條例
【裁判全文】
臺灣臺中地方法院刑事判決      九十七年度訴字第三四六八號
公  訴  人  臺灣臺中地方法院檢察署檢察官
被      告  乙○○
上列被告因毒品危害防制條例案件，經檢察官提起公訴（九十七
年度毒偵字第三七八二號），由本院合議庭裁定依簡式審判程序
審理判決如下：
    主    文
乙○○施用第一級毒品，累犯，處有期徒刑玖月。扣案之海洛因
壹包（驗餘淨重零點壹壹玖貳公克）沒收銷燬之。
    事    實
一、乙○○前曾：(1)於民國八十三年六月二十九日，因違反肅清
    煙毒條例等案件，經臺灣高等法院臺中分院以八十三年度上
    訴字第一０一九號判處應執行有期徒刑三年三月確定；(2)又
    於八十四年一月十三日，因違反肅清煙毒條例、麻醉藥品管
    理條例案件，經本院以八十三年度訴字第三一九一號分別判
    處有期徒刑三年三月、六月，並定應執行刑為有期徒刑三年
    五月確定；(3)再於九十三年一月二十七日，因連續施用第一
    級毒品案件，由本院以九十二年度訴字第二八一五號判處有
    期徒刑十月確定，前揭刑期經入監接續執行後，已於九十六
    年七月四日縮刑期滿執行完畢。其復曾因施用毒品案件，經
    送執行觀察、勒戒後，因認無繼續施用毒品之傾向，於八十
    八年九月三日執行完畢釋放，並由臺灣臺中地方法院檢察署
    檢察官以八十八年度毒偵字第四一九號案件為不起訴之處分
    確定；又於上開觀察、勒戒執行完畢釋放後之五日內，再犯
    前開經本院九十二年度訴字第二八一五號判處罪刑確定之連
    續施用第一級毒品罪，經送執行觀察、勒戒後，因認有繼續
    施用毒品之傾向，惟因於九十二年七月九日修正公布之毒品
    危害防制條例，自九十三年一月九日起生效施行，乃於九十
    三年一月九日執行完畢釋放。詎仍不知警惕，又另行基於施
    用第一級毒品海洛因之犯意，於九十七年七月二十八日下午
    三時許，在其位於臺中縣大里市○○里○○街一六五號四樓
    住處，以將少許海洛因粉末摻入香菸內點火吸用之方式，施
    用第一級毒品海洛因一次。嗣其於九十七年七月三十日下午
    四時十分許，在臺中縣大里市○○路、仁化路口遇警盤查之
    際，因自口袋內掉出海洛因一包（驗餘淨重零點一一九二公
    克，係其所有、供其於九十七年七月二十八日下午三時許施
    用海洛因一次後所剩餘之海洛因）而為警查獲，並經警起獲
    上開海洛因一包扣案。
二、案經臺中縣警察局霧峰分局報請臺灣臺中地方法院檢察署檢
    察官偵查起訴，由本院合議庭裁定依簡式審判程式審理。
    理    由
一、訊據被告乙○○對於上揭事實坦承不諱，且有「臺中縣警察
    局霧峰分局偵辦案件真實姓名年籍對照表」、中山醫學大學
    附設醫院檢驗科藥物檢測中心出具之尿液檢驗報告、行政院
    衛生署草屯療養院鑑定書各一份在卷可稽，並有被告所有、
    供其於九十七年七月二十八日下午三時許施用海洛因一次剩
    餘之海洛因一包（驗餘淨重零點一一九二公克）扣案可佐，
    足認被告之白自與事實相符。此外，復有職務報告、臺灣臺
    中地方法院檢察署刑案資料查註紀錄表、臺灣高等法院被告
    前案紀錄表、臺灣高等法院在監在押全國紀錄表各一份在卷
    可考，本件事證明確，被告前揭犯行洵足認定。
二、按海洛因係毒品危害防制條例所定之第一級毒品，不得非法
    施用。核被告所為，係犯毒品危害防制條例第十條第一項之
    施用第一級毒品罪。其為供施用第一級毒品而持有該級毒品
    之低度行為，應為施用之高度行為所吸收，不另論罪。又被
    告前曾：(1)於八十三年六月二十九日，因違反肅清煙毒條例
    等案件，經臺灣高等法院臺中分院以八十三年度上訴字第一
    ０一九號判處應執行有期徒刑三年三月確定；(2)又於八十四
    年一月十三日，因違反肅清煙毒條例、麻醉藥品管理條例案
    件，經本院以八十三年度訴字第三一九一號分別判處有期徒
    刑三年三月、六月，並定應執行刑為有期徒刑三年五月確定
    ；(3)再於九十三年一月二十七日，因連續施用第一級毒品案
    件，由本院以九十二年度訴字第二八一五號判處有期徒刑十
    月確定，前揭刑期經入監接續執行後，已於九十六年七月四
    日縮刑期滿執行完畢，有臺灣臺中地方法院檢察署刑案資料
    查註紀錄表、臺灣高等法院被告前案紀錄表各一份在卷可考
    ，其於五年以內故意再犯本件有期徒刑以上之罪，應依刑法
    第四十七條第一項之規定論以累犯，並加重其刑。爰審酌被
    告之素行、犯罪之動機、目的、施用毒品係戕害自身健康、
    施用海洛因一次之手段、所生危害及其犯罪後之態度等一切
    情狀，量處如主文所示之刑，以示懲儆。
三、扣案之海洛因一包（驗餘淨重零點一一九二公克），係被告
    所有、供其於九十七年七月二十八日下午三時許施用海洛因
    一次所剩餘之毒品，已據被告供明在卷，且屬查獲之第一級
    毒品，應依毒品危害防制條例第十八條第一項前段之規定宣
    告沒收銷燬之。
據上論斷，應依刑事訴訟法第二百七十三條之一第一項、第二百
九十九條第一項前段，毒品危害防制條例第十條第一項、第二十
三條第二項、第十八條第一項前段，刑法第十一條、第四十七條
第一項，判決如主文。
本案經檢察官甲○○到庭執行職務
中    華    民    國  九十七  年    九  月    三十    日
                  刑事第十五庭  法  官  李雅俐
上正本證明與原本無異。
如不服本判決，應於收受送達後10日內向本院提出上訴書狀（應
敘述具體理由並附繕本）。
上訴書狀如未敘述理由，應於上訴期間屆滿後20日內補提理由書
於本院。
                                書記官  莊金屏
中    華    民    國  九十七  年    九  月    三十    日
附錄論罪科刑法條：
附錄論罪科刑法條：
毒品危害防制條例第十條第一項：
施用第一級毒品者，處六月以上五年以下有期徒刑。


司法院資訊處製作；財團法人民間司法改革基金會備份。
